【裁判字號】    89,毒抗,899
【裁判日期】    891129
【裁判案由】    聲請觀察勒戒
【裁判全文】
臺灣高等法院臺中分院刑事裁定          民國八十九年度毒抗字第八九九號
    抗  告  人
    即  被  告  甲○○
右抗告人因違反毒品危害防制條例聲請觀察勒戒案件，不服臺灣彰化地方法院中華民
國八十九年九月二十八日第一審裁定（民國八十九年度毒聲字第四五九二號，聲請案
號：臺灣彰化地方法院檢察署民國八十九年度聲觀字第二○六八號），提起抗告，本
院裁定如左：
    主      文
抗告駁回。
    理      由
一、本件原審法院檢察署檢察官聲請意旨略以：被告甲○○（以下稱被告）前因施用
    毒品案件，經觀察勒戒後，認無繼續施用毒品之傾向，經同署檢察官於民國（下
    同）八十七年十二月二十五日以八十七年度偵字第一○○五四號不起訴處分確定
    。詎被告仍未戒除毒癮，又於八十九年七月二十七日或其前四日內之某一時點，
    在不詳地點施用第二級毒品，安非他命一次，於八十九年七月二十七日至彰化縣
    警察局員林分局接受毒品人口尿液調驗作案時，經採取其尿液送驗結果呈第二級
    毒品甲基安非他命類陽性反應。雖經被告於警訊中否認有施用甲基安非他命之犯
    行，惟查其前揭尿液呈甲基安非他命陽性反應，有彰化縣警衛生局八十九年八月
    五日煙檢字第八九二八八四號煙毒尿液檢驗成績書影本一張附卷可稽。復有前揭
    不起訴處分書及刑案資料查註紀錄表在卷可憑，被告於五年內再犯施用第二級毒
    品罪，爰依毒品危害防制條例第二十條第三項前段規定，聲請裁定將被告送勒戒
    處所觀察、勒戒等語，原審法院經查核屬實，於法並無不合，依毒品危害防制條
    例第二十條第一項，觀察勒戒處分執行條例第三條第一項規定，裁定被告施用第
    二級毒品，應送勒戒處所觀察勒戒。經核原審法院裁定，並無不當。
二、抗告意旨略以：被告確實未服用甲基安非他命，僅因於八十九年七月二十二日搬
    運豬隻上豬車時，車上之鐵梯未掛好，掉落在被告之右足大腳趾上，趾趾骨骨折
    ，在彰化縣員林鎮伍倫綜合醫院手術以鋼絲固定，十指連心，手術自痛疼不已，
    需打麻醉劑及服止痛劑，並自同年月二十二日住院至同月二十六日出院。翌日（
    即二十七日）上午十時，警察突至謂被告吸食安非他命，惟被告絕無施用安非他
    命等語。經查被告因於八十九年七月二十二日至同月二十七日因右足大腳趾趾骨
    骨折，在員林鎮伍倫綜合醫院手術以鋼絲固定，有該醫院出具診斷書影本一張附
    卷可按。查該醫院係合法醫院，被告住院治療期間，縱令服用止痛藥及施打麻醉
    劑，應不可能含有毒品甲基安非他命，本院認無調取被告之病歷表及處方之必要
    。經核被告之抗告，為無理由，應予駁回。
三、據上論斷，應依刑事訴訟法第四百十二條，裁定如主文。
中      華      民      國    八十九     年      十一     月   二十九   日
                                  臺灣高等法院臺中分院刑事第三庭
                                        審判長法  官  方  艤  駐
                                              法  官  廖  柏  基
                                              法  官  胡  忠  文
右正本證明與原本無異。
不得再抗告。
                                              書記官  陳  曉  青
中      華      民      國    八十九     年      十一     月   二十九   日
                                                                        Ｉ


司法院資訊處製作；財團法人民間司法改革基金會備份。
